# 求助陈版主，疫情期间社保费减免如何做账？

提问人：LM 小野 兽 时间：2021-01-27 11:33:09
关于疫情期间社保费减免处理，目前遇到不同的企业有不同处理方式，总体有三种模式：
1 、直接冲减成本。
2 、计入营业外收入。
3 、计入其他收益。
卑职认为，即便属于政府补助，也是与经营活动无关，类似于政府补助应该指南提到的企业受到灾害，得到政府补助。应计入营业外收入。但是对于第 1 、 2 种处理方式，卑职一直不能做出判断，希望陈版主解答卑职的困惑。

回答人：chenyiwei
1 、如果是直接免缴的，则不确认相关费用和负债。如果部分减免，则按减免后的应缴纳金额确认费用和负债。
2 、如果是缴纳后根据后续出台的减免文件收到已缴纳的社保的退还，则在实际收到退还的款项时，贷记当初计提时所计入的成本、费用科目。